ru: Спортивные товары > Активный отдых на открытом воздухе > Гребля и водные виды спорта > Дайвинг и сноркелинг > Трубки для подводного плавания: Фронтальные трубки для плавания; Сухие трубки для подводного плавания; Полусухие трубки для подводного плавания; Традиционные трубки для подводного плавания
ko: 스포츠용품 > 야외 레크레이션 > 보트 놀이/수상 스포츠 > 다이빙/스노클링 > 스노클: 센터 마운트 스노클; 건식 스노클; 반건식 스노클; 일반 스노클
bg-BG: Спортни стоки > Спортни занимания на открито > Плаване с лодка и водни спортове > Гмуркане и шнорхелинг > Шнорхели: Шнорхели с централно монтиране; Шнорхели с напълно затварящ се клапан; Шнорхели с полузатварящ се клапан; Традиционни шнорхели
vi: Dụng cụ thể thao > Giải trí ngoài trời > Chèo thuyền và thể thao dưới nước > Lặn & Lặn ống thở > Ống thở lặn: Ống thở gắn giữa; Ống thở khô; Ống thở bán khô; Ống thở truyền thống
tr: Spor Malzemeleri > Açık Hava Etkinlikleri > Kayıkçılık ve Su Sporları > Tüplü Dalış ve Şnorkelle Yüzme > Şnorkeller: Önden montajlı şnorkeller; Kuru Şnorkel; Yarı Kuru Şnorkel; Geleneksel Şnorkel
fr: Équipements sportifs > Loisirs de plein air > Plaisance et sports nautiques > Plongée et snorkeling > Tubas de natation: Tubas frontaux; Tubas secs; Tubas semi-secs; Tubas traditionnels
da: Sportsartikler > Friluftsliv > Sejling og vandsport > Dykning og snorkeldykning > Snorkler: Frontsnorkler; Tørsnorkler; Semi-tørsnorkler; Traditionelle snorkler
sl-SI: Športna oprema > Rekreacija na prostem > Plovba in vodni športi > Potapljanje in snorkljanje > Dihalke za plavanje: Čelne dihalke; Dihalke; Polsuhe dihalke; Standardne dihalke
hr-HR: Sportska oprema > Rekreacija na otvorenom > Plovidba i vodeni sportovi > Ronjenje i ronjenje s disalicom > Disalice: Ronilačka disalica sa sustavom za montiranje po sredini lica; Disalice s nepovratnim ventilom; Disalice sa zaštitom od valova; Tradicionalne disalice
cs: Sportovní potřeby > Outdoorové aktivity > Lodě a vodní sporty > Potápění a šnorchlování > Šnorchly: Čelní šnorchly; Suché šnorchly; Polosuché šnorchly; Klasické šnorchly
de: Sportartikel > Outdoor-Aktivitäten > Boot- & Wassersport > Tauchen & Schnorcheln > Schnorchel: Mittelschnorchel; Trockenschnorchel; Halbtrockene Schnorchel; Traditionelle Schnorchel
nb: Sportsutstyr > Friluftsliv > Båt og vannsport > Dykking og snorkling > Snorkler: Frontsnorkler; Tørrsnorkler; Halvtørre snorkler; Tradisjonelle snorkler
nl: Sportartikelen > Buitenrecreatie > Boten en watersport > Duiken en snorkelen > Snorkels: Centrale snorkels; Droge snorkels; Halfdroge snorkels; Traditionele snorkels
en: Sporting Goods > Outdoor Recreation > Boating & Water Sports > Diving & Snorkeling > Snorkels: Center-Mount Snorkels; Dry Snorkels; Semi-Dry Snorkels; Traditional Snorkels
pt-BR: Artigos esportivos > Atividades ao ar livre > Canoagem e esportes aquáticos > Mergulho e snorkeling > Tanques de oxigênio: Snorkels frontais; Snorkels secos; Snorkels semi-secos; Snorkels tradicionais
el: Αθλητικά είδη > Υπαίθριες δραστηριότητες αναψυχής > Ναυσιπλοΐα & θαλάσσια σπορ > Καταδύσεις & κολύμβηση με αναπνευστήρα > Αναπνευστήρες: Αναπνευστήρες κεντρικής τοποθέτησης; Στεγνοί αναπνευστήρες; Ημιστεγνοί αναπνευστήρες; Παραδοσιακοί αναπνευστήρες
pt-PT: Artigos de desporto > Atividades recreativas no exterior > Desportos náuticos e aquáticos > Mergulho e snorkeling > Snorkels: Tubos de respiração frontais; Snorkels secos; Snorkels semissecos; Snorkels tradicionais
pl: Sprzęt sportowy > Rekreacja na świeżym powietrzu > Żegluga i sporty wodne > Nurkowanie i snorkeling > Fajki do nurkowania: Fajki czołowe; Suche fajki do nurkowania; Półsuche fajki do nurkowania; Tradycyjne fajki do nurkowania
ro-RO: Articole sportive > Recreere în aer liber > Plimbări cu barca și sporturi nautice > Scufundări și snorkeling > Tuburi cu oxigen: Tub de snorkel cu montare centrală; Tuburi cu oxigen uscate; Tuburi cu oxigen semi-uscate; Tuburi cu oxigen tradiționale
ja: スポーツ用品 > 屋外レクリエーション > ウォータースポーツ・アクティビティ > ダイビング・シュノーケリング > シュノーケル: センターマウントシュノーケル; ドライシュノーケル; セミドライシュノーケル; 従来のシュノーケル
zh-CN: 体育用品 > 户外休闲 > 划船/水上运动 > 潜水用品 > 呼吸管: 前置呼吸管; 干式呼吸管; 半干式呼吸管; 传统呼吸管
it: Articoli sportivi > Ricreazione outdoor > Sport acquatici > Immersioni e snorkeling > Boccagli: Boccagli frontali; Snorkeling a secco; Snorkeling a semi-secco; Snorkel tradizionali
zh-TW: 體育用品 > 室外休閒 > 水上運動 > 潛水/浮潛 > 呼吸管: 中置呼吸管; 乾式呼吸管; 半乾式呼吸管; 傳統呼吸管
lt-LT: Sporto prekės > Poilsis lauke > Plaukiojimas valtimis ir vandens sportas > Nardymas su akvalangu ir vamzdeliu > Nardymo vamzdeliai: Centre montuojami nardymo vamzdeliai; Sausi nardymo vamzdeliai; Pusiau sausi nardymo vamzdeliai; Tradiciniai nardymo vamzdeliai
es: Equipamiento deportivo > Actividades al aire libre > Deportes acuáticos y navegación deportiva > Buceo y buceo con esnórquel > Esnórqueles: Snórkels de montaje frontal; Esnórqueles secos; Esnórqueles semisecos; Esnórqueles tradicionales
hu: Sportszerek > Szabadtéri kikapcsolódás > Csónakázás és vízi sportok > Búvárkodás és sznorkelezés > Sznorkelek: Középre szerelhető légzőcsövek; Száraz sznorkelek; Félszáraz sznorkelek; Hagyományos sznorkelek
sv: Sportartiklar > Utomhusaktiviteter > Båt- och vattensporter > Sportdykning och snorkling > Snorklar: Pannsnorklar; Torrsnorklar; Halvtorra snorklar; Traditionella snorklar
th: อุปกรณ์กีฬา > สันทนาการกลางแจ้ง > กีฬาทางเรือและทางน้ำ > การดำน้ำและการดำน้ำตื้น > หน้ากากดำน้ำ: ท่อหายใจใต้น้ำแบบติดตั้งตรงกลาง; หน้ากากดำน้ำแบบกันน้ำเข้า; หน้ากากดำน้ำแบบกึ่งกันน้ำเข้า; หน้ากากดำน้ำแบบดั้งเดิม
sk-SK: Športový tovar > Exteriérové rekreakčné športy > Člnkovanie a vodné športy > Potápanie a šnorchlovanie > Šnorchle: Šnorchle s centrálnym uchytením; Suché šnorchle; Polosuché šnorchle; Tradičné šnorchle
fi: Urheilutarvikkeet > Ulkoharrasteet > Veneily ja vesiurheilu > Sukellus ja snorklaus > Snorkkelit: Keskisnorkkelit; Kuivat snorkkelit; Puolikuivat snorkkelit; Perinteiset snorkkelit